【裁判字號】    98,台抗,899
【裁判日期】    981112
【裁判案由】    宣告破產
【裁判全文】
最高法院民事裁定              九十八年度台抗字第八九九號
再抗告人  甲○○
代 理 人  黃  忠律師
上列再抗告人因聲請宣告破產事件，對於中華民國九十八年九月
二十三日台灣高等法院台南分院裁定（九十八年度破抗字第一○
號），提起再抗告，本院裁定如下：
    主  文
再抗告駁回。
再抗告程序費用由再抗告人負擔。
    理  由
按債務人之資產已不足清償稅捐等優先債權，他債權人更無受償
之可能，倘予宣告破產，反須優先支付破產財團之管理、分配所
生之費用及破產管理人之報酬等財團費用，將使破產財團之財產
更形減少，優先債權人即稅捐機關等之債權減少分配或無從分配
，其他債權人更無在破產程序受分配之可能，顯與破產制度之本
旨不合。本件再抗告人所有坐落台南縣白河鎮○○○段一一○地
號土地及其上建號二五號建物暨同縣後壁鄉○○段二二九九、二
三○○地號土地及其上建號六七號建物，已設定本金最高限額新
台幣（下同）七千零八十萬元抵押權予兆豐資產管理股份有限公
司（下稱兆豐公司），有土地及建物登記簿謄本可稽。而上揭不
動產連同未辦保存登記建號一○七、一○八號建物，業經第三人
聲請台灣台南地方法院（下稱台南地院）以九十七年度執字第四
八九三一號強制執行，抵押債權人兆豐公司以本金四千二百二十
五萬四千五百二十九元本金暨利息、違約金聲請併案執行在案，
且上揭不動產經執行法院囑託鑑價結果，共計三千一百六十六萬
六千五百五十六元等情，亦經台南地院調閱上開執行卷宗查明屬
實，復有廖仁巍建築師事務所鑑定書在卷可按。足見再抗告人所
有上揭不動產如經執行法院強制執行取償，尚不足以清償具有別
除權之兆豐公司上揭抵押債權，遑論其他債權人之債權。其次，
再抗告人積欠稅款債務不含罰鍰金額，即高達八百七十五萬七千
二百四十二元，其所有之積極財產，除上揭不動產外，僅有現金
一百二十萬元及對於第三人之抵押債權六十一萬元，亦不足以清
償上揭稅款之優先債權。揆之上開說明，即無宣告破產之實益，
其聲請宣告破產，自屬不應准許。台南地院因而裁定駁回再抗告
人之宣告破產聲請，於法並無違誤。原法院予以維持，駁回再抗
告人之抗告，並無適用法規顯有錯誤之情事。再抗告意旨，指摘
原裁定不當，聲明廢棄，難認為有理由。
據上論結，本件再抗告為無理由。依破產法第五條，民事訴訟法
第四百九十五條之一第二項、第四百八十一條、第四百四十九條
第一項、第九十五條、第七十八條，裁定如主文。
中    華    民    國  九十八  年   十一   月   十二   日
                      最高法院民事第四庭
                          審判長法官  許  澍  林
                                法官  黃  秀  得
                                法官  許  正  順
                                法官  魏  大  喨
                                法官  阮  富  枝
      本件正本證明與原本無異
                                      書  記  官
中    華    民    國  九十八  年   十一   月  二十四  日
                                                Ａ


司法院資訊處製作；財團法人民間司法改革基金會備份。
